---
title: "PMAP - Portos do Paraná"
author: "zehoogle@gmail.com"
output: 
  flexdashboard::flex_dashboard:
    orientation: column
    vertical_layout: fill
---

```{r setup, include=FALSE}
#------------------ Packages ------------------
library(flexdashboard)
library(dplyr)
library(lubridate)
library(ggplot2)
library(leaflet)
library(tigris)
library(leafpop)
library(htmltools)
library(sf)
library(imager)
library(DT)
library(dygraphs)
library(quantmod)
library(stringr)

`%>%` <- magrittr::`%>%`
#------------------ Parameters ------------------
# Set colors
# https://www.w3.org/TR/css-color-3/#svg-color
peso_cor <- "purple"
duzia_cor <- "peru"
receita_cor <- "yellow"
barcos_cor <- "red"
desembarque_cor<-"forestgreen"
#------------------ Data ------------------

bd<-read.csv("~/Documentos/PMAP_2021/bd_abril21.csv",h=T, sep=",", dec=",")
## Manipulações

#retirando colunas desnecessárias
bd<-bd[-c(31,32,33,34,35)] 

# renomeando colunas
names(bd)[1:30] <- c("ID1", "ID","Data", "Hora","Mes", "Ano", "Entreposto", "Codigo", "Pescador", "SPP", "Barco","Tipo", "Municipio", "Origem", "Tempo_pesca", "Arte_agrupado", "Arte", "Malha", "Tipo_recurso", "Familia", "Taxon","Nome_popular", "Peso", "Duzia", "Preco", "Pesqueiro", "Regiao", "Befeficiamento","Venda", "Receita") 

# Trabalhando a Data

bd$Data<-dmy(bd$Data)

bd$data_extenso<-format(bd$Data, "%B de %Y")

so_mes<-bd$Data[length(bd$Data)]
so_mes<-format(so_mes, "%B")


#bd<-lapply(bd,rm_accent)
#bd<-lapply(bd, str_trim)
bd$Pescador<-str_to_upper(bd$Pescador)
bd$Barco<-str_to_upper(bd$Barco)
#bd<-as.data.frame(bd)


#Transforando as classes das colunas
#bd$Receita<-as.numeric(bd$Receita)
#bd$Peso<-as.numeric(bd$Peso)
#bd$Preco<-as.numeric(bd$Preco)
#bd$Receita<-as.numeric(bd$Receita)


#Numero de barcos ativos por mes em cada entreposto
barcos<-bd %>% group_by(Mes=floor_date(Data, "month"),  Origem, Barco, SPP, Tipo) %>% 
  summarise(Atividade = length(ID1[!is.na(ID1)]))
barcos<-filter(barcos, Barco != "S/N - -") #tirando os barcos que não são conhecidos

barcos<-filter(barcos, Barco != "-")#tirando os barcos que não são conhecidos

barcos1<-barcos %>% group_by(Mes) %>%
  summarize(Barcos_ativos = length(Barco)) # barcos por entreposto por mes

barcos1

barcos2<-barcos1 %>% group_by(Mes) %>%
  summarize(Barcos_ativos = sum(Barcos_ativos)) # barcos totais por mes
barcos2

# Dados Gerais
dg_ent<- bd%>%group_by(Mes=floor_date(Data, "month"),Ano, Entreposto) %>%
  summarise(Desembarques = length(ID1[!is.na(ID1)]), Peso = sum(Peso, na.rm=T), Duzia= sum(Duzia, na.rm=T),  Receita = sum(Receita, na.rm=T)) # dados gerais totais por entreposto por mes

dg_total<- bd%>%group_by(Mes=floor_date(Data, "month"), data_extenso) %>%
  summarise(Desembarques = length(ID1[!is.na(ID1)]), Peso = sum(Peso, na.rm=T), Duzia= sum(Duzia, na.rm=T),  Receita = sum(Receita, na.rm=T)) # dados gerais totais por mes



# meses
mes_atual<-dg_total$data_extenso[length(dg_total$data_extenso)]
mes_passado<-dg_total$data_extenso[length(dg_total$data_extenso)-1]

# Dados do ultimo mes

desembarque_atual<-dg_total$Desembarques[length(dg_total$Desembarques)] #Numero de desembarque
barcos_atual<-tail(barcos1$Barcos_ativos, 1)
peso_atual<-dg_total$Peso[length(dg_total$Peso)] # Peso Total
duzia_atual<-dg_total$Duzia[length(dg_total$Duzia)] # Duzias totais
receita_atual<-dg_total$Receita[length(dg_total$Receita)] # Receita total

```


```{r}

library(dygraphs)

desembarque_ts <- ts(dg_total$Desembarques, start=c(2013, 12), end=c(2020, 9), frequency=12)
peso_ts<- ts(dg_total$Peso, start=c(2013, 12), end=c(2020, 9), frequency=12)
duzia_ts <- ts(dg_total$Duzia, start=c(2013, 12), end=c(2020, 9), frequency=12)
receita_ts <- ts(dg_total$Receita, start=c(2013, 12), end=c(2020, 9), frequency=12)

dygraph(desembarque_ts)

```



```{r}
XX <- bd%>%group_by( Nome_popular,Regiao, Ano) %>%
  summarise(Desembarques = length(ID1[!is.na(ID1)]), Peso = sum(Peso, na.rm=T), Duzia= sum(Duzia, na.rm=T),  Receita = sum(Receita, na.rm=T)) # dados gerais totais por entreposto por mes

tainha<- subset(XX, Nome_popular=="Tainha")

tainhagraf<-ggplot(tainha, aes(x=Ano, y=Peso, group=Regiao)) +
  geom_line(aes(color=Regiao))+
  geom_point(aes(color=Regiao))+
  labs(x="Anos",y = "Peso total")

tainhagraf+ theme_classic()+theme(legend.position="bottom")+ scale_x_continuous(breaks=c(2013,2014,2015,2016,2017,2018,2019,2020,2021))+ scale_y_continuous(breaks=seq(0,80000, 10000))



```



### Cadastros de Embarcaçoes

```{r}

a<-length(cadastro1$Barco)
b<-length(cadastro1$Freq_total[!is.na(cadastro1$Freq_total)]) # Numero de embarcações no cadastros que já contribuiram para o MOnitoramento
identificados<- subset(cadastro1, Barco != "S/N -")
c<-length(identificados$Barco)

```

Estão registrados **`r a`** no Cadastro de Embarcações do PMAP, dos quais **`r c`** (`r round(c/a*100, 2)`%)  estão identificadas pelo nome da embarcação e/ou Nome do Pescador.

Dentre as embarcações registradas, **`r b`** (`r round(b/c*100, 2)`%) já contribuiram para o Monitoramento do Desembarque Pesqueira realizados nos entrepostos monitorados.

A figura a seguir mostra o número de embarcações cadastradas em cada uma comunidades pesqueiras no CEP

```{r}
N_Comunidade<- cadastro1 %>%
  group_by (Comunidade) %>%
  summarise(N_barcos = n(), participacao = length(Freq_total[!is.na(Freq_total)]), Porcentagem = round(participacao/N_barcos*100, 2))



cad_com <- plot_ly(
 N_Comunidade,
  labels = ~ Comunidade,
  parents = NA,
  values = ~ round(N_barcos),
  type = 'treemap',
  textinfo="label+value+percent parent",
  hovertemplate = "Comunidade: %{label}<br>N° barcos cadastrados: %{value}<extra></extra>")

cad_com
```



### Lista de embarcações

```{r}

library(kableExtra)
cadastro<-cadastro1[c(3,2,5,1,11,10,12,13,14,15,16,3,2,8,9)]

kable(cadastro) %>%
   kable_styling()%>%
  scroll_box(width = "1000px", height = "500px")

                           
```

Mapas
===================================================

Row{.tabset}
-----------------------------------------------------------------------

### **Locais**

```{r}


bd_top<-bd %>% filter(data_extenso == max(data_extenso))

toppesq<-bd_top%>%group_by(Regiao)%>%
  summarise(receitapesq = round(sum(Receita,na.rm=T),2))



toppesq$lat<-c("",-25.449387,-25.544723,-25.622018,-25.489590,-25.380267)
toppesq$lat<-as.numeric(toppesq$lat)

toppesq$long<-c("", -48.677076,-48.346765, -48.284438,-48.548292,-48.367566)

toppesq$long<-as.numeric(toppesq$long)

 leaflet(toppesq) %>% addTiles() %>%
  addCircles(lng = ~long, lat = ~lat, weight = 1,
    radius = ~sqrt(receitapesq) * 30, popup = ~Regiao
  )


```


