---
title: "PMAP - Portos do Paraná"
author: "zehoogle@gmail.com"
output: 
  flexdashboard::flex_dashboard:
    orientation: column
    vertical_layout: fill
---

```{r setup, include=FALSE}
#------------------ Packages ------------------
library(flexdashboard)
library(dplyr)
library(lubridate)
library(ggplot2)
library(leaflet)
library(tigris)
library(leafpop)
library(htmltools)
library(sf)
library(imager)
library(DT)
library(dygraphs)
library(quantmod)
(library(stringr))

`%>%` <- magrittr::`%>%`
#------------------ Parameters ------------------
# Set colors
# https://www.w3.org/TR/css-color-3/#svg-color
peso_cor <- "purple"
duzia_cor <- "peru"
receita_cor <- "yellow"
barcos_cor <- "red"
desembarque_cor<-"forestgreen"
#------------------ Data ------------------

bd<-read.csv("C:/Users/AllanaNunes/Desktop/Python/bd_fev21.csv",h=T, sep=";", dec=",")
## Manipulações

#retirando colunas desnecessárias
bd<-bd[-c(31,32,33,34,35)] 

# renomeando colunas
names(bd)[1:30] <- c("ID1", "ID","Data", "Hora","Mes", "Ano", "Entreposto", "Codigo", "Pescador", "SPP", "Barco","Tipo", "Municipio", "Origem", "Tempo_pesca", "Arte_agrupado", "Arte", "Malha", "Tipo_recurso", "Familia", "Taxon","Nome_popular", "Peso", "Duzia", "Preco", "Pesqueiro", "Regiao", "Befeficiamento","Venda", "Receita") 

# Trabalhando a Data

bd$Data<-dmy(bd$Data)

bd$data_extenso<-format(bd$Data, "%B de %Y")

so_mes<-bd$Data[length(bd$Data)]
so_mes<-format(so_mes, "%B")


#bd<-lapply(bd,rm_accent)
#bd<-lapply(bd, str_trim)
bd$Pescador<-str_to_upper(bd$Pescador)
bd$Barco<-str_to_upper(bd$Barco)
#bd<-as.data.frame(bd)


#Transforando as classes das colunas
#bd$Receita<-as.numeric(bd$Receita)
bd$Peso<-as.numeric(bd$Peso)
bd$Preco<-as.numeric(bd$Preco)
#bd$Receita<-as.numeric(bd$Receita)


#Numero de barcos ativos por mes em cada entreposto
barcos<-bd %>% group_by(Mes=floor_date(Data, "month"),  Origem, Barco, SPP) %>% 
  summarise(Atividade = length(ID1[!is.na(ID1)]))
barcos<-filter(barcos, Barco != "S/N - -") #tirando os barcos que não são conhecidos

barcos<-filter(barcos, Barco != "-")#tirando os barcos que não são conhecidos

barcos1<-barcos %>% group_by(Mes) %>%
  summarize(Barcos_ativos = length(Barco)) # barcos por entreposto por mes

barcos1

barcos2<-barcos1 %>% group_by(Mes) %>%
  summarize(Barcos_ativos = sum(Barcos_ativos)) # barcos totais por mes
barcos2

# Dados Gerais
dg_ent<- bd%>%group_by(Mes=floor_date(Data, "month"),Ano, Entreposto) %>%
  summarise(Desembarques = length(ID1[!is.na(ID1)]), Peso = sum(Peso, na.rm=T), Duzia= sum(Duzia, na.rm=T),  Receita = sum(Receita, na.rm=T)) # dados gerais totais por entreposto por mes

dg_total<- bd%>%group_by(Mes=floor_date(Data, "month"), data_extenso) %>%
  summarise(Desembarques = length(ID1[!is.na(ID1)]), Peso = sum(Peso, na.rm=T), Duzia= sum(Duzia, na.rm=T),  Receita = sum(Receita, na.rm=T)) # dados gerais totais por mes



# meses
mes_atual<-dg_total$data_extenso[length(dg_total$data_extenso)]
mes_passado<-dg_total$data_extenso[length(dg_total$data_extenso)-1]

# Dados do ultimo mes

desembarque_atual<-dg_total$Desembarques[length(dg_total$Desembarques)] #Numero de desembarque
barcos_atual<-tail(barcos1$Barcos_ativos, 1)
peso_atual<-dg_total$Peso[length(dg_total$Peso)] # Peso Total
duzia_atual<-dg_total$Duzia[length(dg_total$Duzia)] # Duzias totais
receita_atual<-dg_total$Receita[length(dg_total$Receita)] # Receita total

```

Dados Gerais (`r  mes_atual`)
=======================================================================


Row
-----------------------------------------------------------------------

### barco_ativo {.value-box}

```{r}
valueBox(
  value = paste(format(barcos_atual, big.mark = ".")),
  caption = "Barcos ativos identificados",
  icon = "fas fa-ship",
  color = barcos_cor
)


```


### Desembarque_total {.value-box}

```{r}
valueBox(
  value = paste(format(desembarque_atual, big.mark = ".", decimal.mark=",")),
  caption = "Total de desembarques monitorados",
  icon = "fas fa-anchor",
  color = desembarque_cor
)


```



### Peso_total {.value-box}


```{r}
valueBox(
  value = paste(format(peso_atual, big.mark = ".", decimal.mark=",")),
  caption = "Peso total desembarcado",
  icon = "fas fa-fish",
  color = peso_cor
)


```



### Duzias_total {.value-box}

```{r}
valueBox(
  value = paste(format(duzia_atual, big.mark = ".", decimal.mark=",")),
  caption = "Unidades desembarcado",
  icon = "fas fa-fish",
  color = duzia_cor
)


```


### Receita_total {.value-box}


```{r}
valueBox(
  value = paste(format(receita_atual, big.mark = ".", decimal.mark=",")),
  caption = "Receita total",
  icon = "fas fa-dollar-sign",
  color = receita_cor
)


```

Row{.tabset}
-----------------------------------------------------------------------

### **Receita x Recurso**

```{r}
library(plotly)
bd_top<-bd %>% filter(data_extenso == max(data_extenso))

toprec<-bd_top%>%group_by(Nome_popular)%>%
  summarise(totalreceita = round(sum(Receita, na.rm=T),2))




p <- plot_ly(
  toprec,
  labels = ~ Nome_popular,
  parents = NA,
  values = ~ round(totalreceita),
  type = 'treemap',
  textinfo="label+value+percent parent",
  hovertemplate = "Recurso pesqueiro: %{label}<br>Receita Bruta: %{value}<extra></extra>"
)
p


```

### **Peso x Recurso**

```{r}

bd_top<-bd %>% filter(data_extenso == max(data_extenso))

toppeso<-bd_top%>%group_by(Nome_popular)%>%
  summarise(totalpeso = round(sum(Peso,na.rm=T),2))




p1 <- plot_ly(
  toppeso,
  labels = ~ Nome_popular,
  parents = NA,
  values = ~ round(totalpeso),
  type = 'treemap',
  textinfo="label+value+percent parent",
  hovertemplate = "Recurso pesqueiro: %{label}<br>Peso: %{value}<extra></extra>"
)
p1

```

### **Duzia x Recurso**

```{r}

bd_top<-bd %>% filter(data_extenso == max(data_extenso))

topduzia<-bd_top%>%group_by(Nome_popular)%>%
  summarise(totalduzia = round(sum(Duzia,na.rm=T),2))




p2 <- plot_ly(
  topduzia,
  labels = ~ Nome_popular,
  parents = NA,
  values = ~ round(totalduzia),
  type = 'treemap',
  textinfo="label+value+percent parent",
  hovertemplate = "Recurso pesqueiro: %{label}<br>Duzias: %{value}<extra></extra>"
)
p2

```

### **Sistema de Pesca**

```{r}


bd_top<-bd %>% filter(data_extenso == max(data_extenso))

topspp<-bd_top%>%group_by(SPP)%>%
  summarise(receitaspp = round(sum(Receita,na.rm=T),2))




p3 <- plot_ly(
  topspp,
  labels = ~ SPP,
  parents = NA,
  values = ~ round(receitaspp),
  type = 'treemap',
  textinfo="label+value+percent parent",
  hovertemplate = "Sistema Produtivo de Pesca: %{label}<br>Receita: %{value}<extra></extra>"
)
p3

```




Acumulado no Ano
=======================================================================


Row {.value-box}
-----------------------------------------------------------------------

### Barcos

```{r}
barcosx<-bd %>% group_by(Ano=floor_date(Data, "year"), Origem, Barco, Tipo, SPP) %>% 
  summarise(Atividade = length(ID1[!is.na(ID1)]))
barcosx<-filter(barcosx, Barco != "S/N - -") #tirando os barcos que não são conhecidos
barcosx<-filter(barcosx, Barco != "-")#tirando os barcos que não são conhecidos

barcosxx<-barcosx %>% group_by(Ano) %>%
  summarize(Barcos_ativos = length(Barco)) # barcos por entreposto por mes
barcos_anual<-tail(barcosxx$Barcos_ativos,1)

valueBox(
  value = paste(format(barcosxx$Barcos_ativos[length(barcosxx$Barcos_ativos)], big.mark = ".", decimal.mark = ","), "Barcos"),
  caption = "Ativos monitorados",
  icon = "fas fa-ship",
  color = barcos_cor
)
```


### Desembarque

```{r}
ano_atual<-dg_total%>% group_by(Ano=floor_date(Mes, "year"))%>%
  summarize(Desembarques = sum(Desembarques), Peso=sum(Peso), Duzia=sum(Duzia), Receita=sum(Receita))

ano_atual<-ano_atual[-1,]


valueBox(
  value = paste(format(ano_atual$Desembarques[length(ano_atual$Desembarques)], big.mark = ".", decimal.mark = ","), "Registros"),
  caption = "de desembarques monitorados",
  icon = "fas fa-anchor",
  color = desembarque_cor
)


```


### Peso

```{r}
valueBox(
  value = paste(format(ano_atual$Peso[length(ano_atual$Peso)], big.mark = ".", decimal.mark = ","), "Kg"),
  caption = "foi o peso total",
  icon = "fas fa-fish",
  color = peso_cor
)
```


### Duzia

```{r}
valueBox(
  value = paste(format(ano_atual$Duzia[length(ano_atual$Duzia)], big.mark = ".", decimal.mark = ","), "Dz"),
  caption = "foi a quantidade de dúzias",
  icon = "fas fa-fish",
  color = duzia_cor
)
```


### Receita {.value-box}

```{r}
valueBox(
  value = paste(format(ano_atual$Receita[length(ano_atual$Receita)], big.mark = ".", decimal.mark = ","), "R$"),
  caption = "foi receita bruta gerada",
  icon = "fas fa-dollar-sign",
  color = receita_cor
)
```


Row{.tabset}
-----------------------------------------------------------------------
### Barcos Ativos

```{r}
z5<-ggplot(barcosxx, aes(x=Ano, y=Barcos_ativos))+
geom_bar(stat="identity", color="black", fill=barcos_cor)+
geom_hline(aes(yintercept = mean(Barcos_ativos[-length(Barcos_ativos)])))+
scale_y_continuous(breaks=c(300,600,900,1200))+
  theme_minimal()

z5
```

### Desembarque

```{r}
z4<-ggplot(ano_atual, aes(x=Ano, y=Desembarques))+
geom_bar(stat="identity", color="black", fill=desembarque_cor)+
geom_hline(aes(yintercept = mean(Desembarques[-length(Desembarques)])))+
scale_y_continuous(breaks=c(3000,6000,9000,12000), labels=c("3 mil", "6 mil", "9 mil", "12 mil"))+
  theme_minimal()
  

z4
```

### Peso

```{r}
z2<-ggplot(ano_atual, aes(x=Ano, y=Peso))+
geom_bar(stat="identity", color="black", fill=peso_cor)+
geom_hline(aes(yintercept = mean(Peso[-length(Peso)])))+
scale_y_continuous(breaks=c(100000,200000,300000,400000), labels=c("100 ton", "200 ton", "300 ton", "400 ton"))+
  theme_minimal()
  

z2
```

### Duzia
```{r}
z3<-ggplot(ano_atual, aes(x=Ano, y=Duzia))+
geom_bar(stat="identity", color="black", fill=duzia_cor)+
geom_hline(aes(yintercept = mean(Duzia[-length(Duzia)])))+
scale_y_continuous(breaks=c(15000,30000,45000,60000), labels=c("15 mil", "30 mil", "45 mil", "60 mil"))+
  theme_minimal()
  

z3
```

### Receita Bruta
```{r}
z1<-ggplot(ano_atual, aes(x=Ano, y=Receita))+
geom_bar(stat="identity", color="black", fill=receita_cor)+
geom_hline(aes(yintercept = mean(Receita[-length(Receita)])))+
scale_y_continuous(breaks=c(1000000,2000000,3000000,4000000), labels=c("1 M", "2 M", "3 M", "4 M"))+
  theme_minimal()
  

z1
```

### Recursos X Receita
```{r}
library(plotly)
bd_top_anual<-bd %>% filter(Ano == max(Ano))

toprec_anual<-bd_top_anual%>%group_by(Nome_popular)%>%
  summarise(totalreceita = round(sum(Receita, na.rm=T),2))




p_anual <- plot_ly(
  toprec_anual,
  labels = ~ Nome_popular,
  parents = NA,
  values = ~ round(totalreceita),
  type = 'treemap',
  textinfo="label+value+percent parent",
  hovertemplate = "Recurso pesqueiro: %{label}<br>Receita Bruta: %{value}<extra></extra>"
)
p_anual


```

### Frotas X Receita
```{r}
library(plotly)
bd_top_anual<-bd %>% filter(Ano == max(Ano))

frota_anual<-bd_top_anual%>%group_by(SPP)%>%
  summarise(totalreceita = round(sum(Receita, na.rm=T),2))




pp_anual <- plot_ly(
 frota_anual,
  labels = ~ SPP,
  parents = NA,
  values = ~ round(totalreceita),
  type = 'treemap',
  textinfo="label+value+percent parent",
  hovertemplate = "Recurso pesqueiro: %{label}<br>Receita Bruta: %{value}<extra></extra>"
)
pp_anual
```

### Região x Receita 



Séries Temporais
=======================================================================



### Numero de desembarques monitorados:


```{r}

library(dygraphs)

desembarque_ts <- ts(dg_total$Desembarques, start=c(2013, 12), end=c(2020, 9), frequency=12)
peso_ts<- ts(dg_total$Peso, start=c(2013, 12), end=c(2020, 9), frequency=12)
duzia_ts <- ts(dg_total$Duzia, start=c(2013, 12), end=c(2020, 9), frequency=12)
receita_ts <- ts(dg_total$Receita, start=c(2013, 12), end=c(2020, 9), frequency=12)

dygraph(desembarque_ts)

```

### Peso total desembarcado:

```{r}
dygraph(peso_ts)
peso_ts


dg_total$Peso
```

### Total de Duzias desembarcada:

```{r}
dygraph(duzia_ts)
```

### Receita Bruta Gerada:

```{r}
dygraph(receita_ts)
```

Cadastro de Embarcações
=======================================================================
Row{.tabset}
-----------------------------------------------------------------------
### Mapa

```{r}

cadastro1<-read.csv("C:/Users/AllanaNunes/Desktop/PescaBase/Cadastros/cadastro_250320.csv",h=T, sep=";", dec=",")
cadastro1$Latitude<-as.numeric(cadastro1$Latitude);cadastro1$Longitude<-as.numeric(cadastro1$Longitude)
#leaflet() %>%
# addTiles() %>%
 # addCircleMarkers(
  #  lat=cadastro$X_Local.de.cadastro_latitude, lng=cadastro$X_Local.de.cadastro_longitude, 
 #   color= "red")
files <- list.files(path = "https://zehoogle.github.io/", pattern = "*.jpg", full.names=TRUE)


leaflet() %>%
  addTiles() %>%
  addMarkers(data=cadastro1, lat=cadastro1$Latitude, lng=cadastro1$Longitude, group = "points",  popup = ~paste0("<b> Embarcação: </b>", Barco, "<br>",
                          "<b> Categoria: </b>", SPP, "<br>",
                          "<b> Tipo: </b>", Tipo, "<br>",
                          "<b> Pescador: </b>", Pescador, "<br>",
                          "<b> Contato: </b>", Telefone, "<br>",
                          "<b> Frequencia Total: </b>", Freq_total, "<br>",
                          "<img src = ", Foto,  " width = 200>"))

                           
```

### Cadastros de Embarcaçoes

```{r}

a<-length(cadastro1$Barco)
b<-length(cadastro1$Freq_total[!is.na(cadastro1$Freq_total)]) # Numero de embarcações no cadastros que já contribuiram para o MOnitoramento
identificados<- subset(cadastro1, Barco != "S/N -")
c<-length(identificados$Barco)

```

Estão registrados **`r a`** no Cadastro de Embarcações do PMAP, dos quais **`r c`** (`r round(c/a*100, 2)`%)  estão identificadas pelo nome da embarcação e/ou Nome do Pescador.

Dentre as embarcações registradas, **`r b`** (`r round(b/c*100, 2)`%) já contribuiram para o Monitoramento do Desembarque Pesqueira realizados nos entrepostos monitorados.

A figura a seguir mostra o número de embarcações cadastradas em cada uma comunidades pesqueiras no CEP

```{r}
N_Comunidade<- cadastro1 %>%
  group_by (Comunidade) %>%
  summarise(N_barcos = n(), participacao = length(Freq_total[!is.na(Freq_total)]), Porcentagem = round(participacao/N_barcos*100, 2))



cad_com <- plot_ly(
 N_Comunidade,
  labels = ~ Comunidade,
  parents = NA,
  values = ~ round(N_barcos),
  type = 'treemap',
  textinfo="label+value+percent parent",
  hovertemplate = "Comunidade: %{label}<br>N° barcos cadastrados: %{value}<extra></extra>")

cad_com
```



### Lista de embarcações

```{r}

library(kableExtra)
cadastro<-cadastro1[c(3,2,5,1,11,10,12,13,14,15,16,3,2,8,9)]

kable(cadastro) %>%
   kable_styling()%>%
  scroll_box(width = "1000px", height = "500px")

                           
```

Mapas
===================================================

Row{.tabset}
-----------------------------------------------------------------------

### **Locais**

```{r}


bd_top<-bd %>% filter(data_extenso == max(data_extenso))

toppesq<-bd_top%>%group_by(Regiao)%>%
  summarise(receitapesq = round(sum(Receita,na.rm=T),2))



toppesq$lat<-c("",-25.449387,-25.544723,-25.622018,-25.489590,-25.380267)
toppesq$lat<-as.numeric(toppesq$lat)

toppesq$long<-c("", -48.677076,-48.346765, -48.284438,-48.548292,-48.367566)

toppesq$long<-as.numeric(toppesq$long)

 leaflet(toppesq) %>% addTiles() %>%
  addCircles(lng = ~long, lat = ~lat, weight = 1,
    radius = ~sqrt(receitapesq) * 30, popup = ~Regiao
  )


```

### Pesqueiros
```{r}
pesq_map<-st_read("C:/Users/AllanaNunes/Desktop/PescaBase/FOTOS/Cadastro/teste/Pesqueiros.kml")


leaflet(pesq_map)
```


